【裁判字號】    90,上易,1726
【裁判日期】    900905
【裁判案由】    竊盜
【裁判全文】
臺灣高等法院臺中分院刑事判決                民國九十年度上易字第一七二六號
    上  訴  人
    即  被  告  乙○○
              （原名楊火彬）
    選任辯護人  林世祿
右上訴人因竊盜案件，不服台灣彰化地方法院九十年度易字第八○八號，中華民國九
十年六月廿七日第一審判決（起訴案號：臺灣彰化地方法院檢察署九十年度偵字第一
二五五號），提起上訴，本院判決如左：
    主      文
上訴駁回。
    事實及理由
一、本案經本院審理結果，認第一審判決認事用法及量刑均無不當，應予維持，並引
    用第一審判決書記載之事實、證據及理由（如附件）。
二、上訴人即被告乙○○在本院否認有竊盜犯行，並辯稱顏傅琴係被告之姨媽，被
    告與顏傅琴為三親等血親，而刑法第三百廿四條第二項規定五親等內血親竊盜
    ，須告訴乃論，顏傅琴原報案鄰居竊盜，並非指明被告竊盜而報案，故本件未
    經合法告訴云云。惟查被害人顏傅琴於八十九年十月八日上午至管區海豐警察
    派出所報案接受調查時，警員訊以何事報案，答稱：「我黃金於八十九年五月五
    日在我住宅房間桌櫃下被竊」，又訊以「你失竊之黃金是否知道誰偷的，住址為
    何？」答稱：「是乙○○偷的，他住彰化縣田尾鄉○○路一一二號」，又訊以有
    何證據時，供稱：「乙○○有在北斗鎮○○街貴珠珠寶銀樓店賣黃金戒子及項鍊
    ，其中一對手鍊，一條在貴珠銀樓，一條在我家裡，經核對是同一對手鍊，另乙
    ○○在北斗鎮正義當舖當黃金戒子約五錢，經會同警方核對，乙○○所供出三件
    黃金戒子重量只有四‧一五錢，重量不符，可見乙○○是偷竊我黃金」，再訊以
    還有什麼要補充說明，答稱：「希望警方依法處理偵辦」等語，則依其筆錄內容
    ，非但指明行竊其家中黃金之人為乙○○及住址，且具體提供相關之證據資料，
    並明確要求警方依法處理偵辦，則其業已表示告訴乙○○竊盜之意思，至為明確
    ，被告指顏傅琴未合法告訴，不自不足採。又被告曾趁被害人不在家時闖入被
    害人家中，趴在被害人藏放金飾之衣櫃下，為證人顏子翔、顏子傑發現，而被告
    所出售或典當之手鍊與被害人所保有之另一條手鍊，竟屬同一對，雖被告稱所出
    售之金飾，係其小孩彌月親友所贈，但被告前往正義當舖典當之黃金戒子三只共
    重五錢，有當票一紙在卷可稽，與其所出示親友所贈金飾重量為四‧一五錢明顯
    不符，另被告事後曾承諾按月賠償被害人一萬元之事實，並據證人施志忠於原審
    證實，苟被告未為行竊，其又何必為賠償，雖其辯說係遭人毆打始為此承諾，然
    又稱不知是何人毆打，是亦無證據證明被害人有遣人毆打逼其賠償之事，從而，
    原審以被告犯罪事證明確，而予論科，並無不合，被告請求傳喚警員陳新在查證
    其有無報案被打，傳喚警員盧世明查證顏傅琴有無合法告訴，傳喚銀樓負責人
    許楊玲及證人楊玉真、楊惠芬、楊裕榮、陳秀蘭等人以證明金飾為被告親友所購
    贈，因事證已明，核無必要。被告上訴否認犯罪及指被害人未合法告訴云云，非
    可採取，其上訴為無理由，應予駁回。
三、據上論斷，應依刑事訴訟法第三百七十三條、第三百六十八條，判決如主文。
本案經檢察官甲○○到庭執行職務。
中       華       民       國   九  十    年     九      月     五      日
                                臺灣高等法院臺中分院刑事第二庭
                                      審判長法  官  羅  禮  政
                                            法  官  蔡  聰  明
                                            法  官  陳  欣  安
右正本證明與原本無異。
不得上訴。
                                            書記官  紀  美  鈺
中       華       民       國   九  十    年     九      月     六      日
                                                                        Ｒ


司法院資訊處製作；財團法人民間司法改革基金會備份。
